

# Desarrollador backend / Node JS / Mongo DB

# **Jeiner Alexis Bustos Quipo**

## **Objetivo profesional**

Soy un desarrollador backend apasionado por el aprendizaje, estar actualizado, compartir mi conocimiento y ayudar a quien lo necesite. Tengo experiencia usando Node JS, Express JS y Mongo DB, haciendo CRUDS, consumiendo APIS e implementando autenticación con JWT. Me gusta aprender y trabajar en comunidad, por esta razón soy Embajador de Comunidad en Platzi.

#### **Contacto**

**(+57) 3115015670** 

bustosjeiner@gmail.com

Colombia

in <u>@bustosjeiner</u>

Mi portafolio

### Habilidades técnicas

- Frontend
- · JavaScript, React JS, CSS.
- Backend
- Express JS, Node JS.
- Bases de datos
- MySQL, Mongo DB.
- Diseño
- Figma.
- Trabajo colaborativo y control de versiones
  - Git, GitHub.

#### **Habilidades blandas**

- Aprendizaje autónomo.
- Trabajo en equipo.
- · Inteligencia emocional.
- · Comunicación asertiva.
- · Creatividad.

#### **Idiomas**

- · Español Nativo.
- Inglés B1.

#### **Hobbies**



Aprender



Enseñar





## Experiencia profesional

 Freelance - Bootcamp Programate - Educamás en alianza con Simplon

Noviembre 2021 - Actualmente

- Desarrollar proyectos personales usando el stack MERN (Mongo DB, Express JS, React JS and Node JS).
- Trabajar en equipo usando metodología SCRUM y Git flow.
- Liderar el equipo de backend en el desarrollo de la aplicación web para el proceso de selección.
- Docente de matemáticas secundaria Externado Porfirio Barba Jacob Febrero 2020 - Noviembre 2020
  - Trabajar en equipo desarrollando e implementando curriculums, sistemas de calificación y evaluación acordes con la misión y visión de la institución
- Guiar y liderar procesos de enseñanza y aprendizaje de las matemáticas.
- Docente de matemáticas e informática secundaria Liceo Birmingham Julio 2018 - Noviembre 2019
  - Desarrollar e implementando curriculums, sistemas de calificación y evaluación acordes con la misión y visión de la institución.
  - Guiar y liderar procesos de enseñanza y aprendizaje de las matemáticas..
- Liderar proyectos de robótica y desarrollo de páginas web básicas.

#### Educación

- Licenciado en Diseño Tecnológico

Universidad Pedagógica Nacional de Colombia Agosto 2013 - Pendiente por grado

- Tecnólogo en diseño de elementos mecánicos para su fabricación con máquinas herramientas CNC

Servicio Nacional de Aprendizaje SENA Agosto 2016 - Octubre 2018

# Educación complementaria

- Platzi @bustosjeiner
- Escuela de desarrollo web En curso
- Platzi English Academy En curso
- Escuela de habilidades blandas
  En curso

# **Personal references**

- Mónica Rojas Docente secundaria Cel: (+57) 3212530161

Cristian Montoya
 Desarrollador Frontend
 Cel: (+57) 3155299982